【裁判字號】    97,審交易,112
【裁判日期】    970620
【裁判案由】    公共危險
【裁判全文】
臺灣桃園地方法院刑事判決          97年度審交易字第112號
公  訴  人  臺灣桃園地方法院檢察署檢察官
被      告  甲○○
上列被告因公共危險案件，經檢察官提起公訴（97年度偵字第73
95號），本院判決如下：
    主    文
甲○○服用酒類，不能安全駕駛動力交通工具而駕駛，累犯，處
有期徒刑柒月。
    事    實
一、甲○○前有5 次酒後駕車之公共危險犯行：(一)於民國90年間
    ，因服用酒類不能安全駕駛動力交通工具而駕駛罪，經臺灣
    臺北地方法院以90年度北交簡字第2994號判科罰金2 萬元確
    定；(二)復於90年間，因服用酒類不能安全駕駛動力交通工具
    而駕駛罪，經同院以90年度北交簡字第3617號判科罰金1 萬
    5 千元確定，上揭(一)、(二)之罰金刑並經同院以91年度聲字第
    1422號裁定應執行罰金3 萬3 千元確定；(三)又於91年間，因
    服用酒類不能安全駕駛動力交通工具而駕駛罪，經同院以91
    年度北交簡字第1047號判處有期徒刑3 月確定；(四)另於91年
    間，因服用酒類不能安全駕駛動力交通工具而駕駛罪，經臺
    灣高等法院以93年度交上易字第127 號判處有期徒刑5 月確
    定；(五)再於91年間，因服用酒類不能安全駕駛動力交通工具
    而駕駛罪，經臺灣臺北地方法院以91年度北交簡字第2241號
    判處有期徒刑4 月確定，上揭(三)、(四)、(五)之罪並經臺灣高等
    法院以93年度聲字第1425號裁定應執行有期徒刑11月確定，
    於94年1 月12日執行完畢（於本案構成累犯）。詎猶不知悔
    改，自97年2 月22日晚間10時許起至10時30分許止，在桃園
    縣桃園市○○路○○路邊攤飲酒，明知其於飲用米酒約半罐
    後，已達不能安全駕駛動力交通工具之程度，仍於同日晚間
    10時30分許，駕駛車號3273-PK 號自用小客貨車上路，欲返
    回桃園縣桃園市○○街71巷20號1 樓家中，嗣於97年2 月22
    日夜間11時8 分許，途經桃園縣桃園市○○路與新民街口處
    為警攔查並測得其呼氣所含酒精濃度高達每公升0.70毫克，
    始悉上情。
二、案經桃園縣政府警察局報請臺灣桃園地方法院檢察署檢察官
    偵查起訴。
    理    由
一、訊據被告甲○○對於上揭犯罪事實於警詢及本院審理中均坦
    承不諱，被告於上揭犯罪時地，經警實施呼氣酒精濃度測試
    ，測試值高達每公升0.70毫克，此有桃園縣政府警察局酒後
    駕車當事人酒精測定紀錄表1 紙在卷可稽。依交通部運輸研
    究 所90年9 月24日運安字第900005854號函所載，呼氣中酒
    精濃度每公升含量為0.25毫克，即相當於血液中酒精濃度（
    BAC ）百分之0.05，且依該函所附該所79年「駕駛人行為反
    應之研究－酒醉駕車對駕駛行為之分析研究」指出：血液中
    酒精濃度到達0.08%至0.15%時，對駕駛能力之影響為：判斷
    力嚴重受到影響、體能與精神協調受損、駕駛之體能困難增
    加；對心理行為之影響為：產生情緒異常現象、步伐不平穩
    、言語不清、反應惡劣、記憶及判斷力受損、精神處於錯亂
    狀態。本件被告之酒精測定值為呼氣0.70MG/L，換算血液中
    酒精濃度值為0.14% ，揆諸前開研究報告，其駕駛能力、心
    理行為已受到如前所述之影響。再被告為警查獲時，有轉彎
    或變換車道未打方向燈或方向錯誤，或有駛入對向車道、單
    行道等異常駕駛行為；駕駛有蛇行、車身搖擺不定，轉彎半
    徑過大或過小等，駕駛操控力欠佳情形；於測試及訊問過程
    中，有語無倫次、多語等情事，顯見被告駕駛能力已處於不
    能安全駕駛之狀態，此有刑法第185 條之3 案件測試觀察紀
    錄表1 份在卷可佐。復觀諸卷附之桃園縣政府警察局汽車駕
    駛人酒後生理協調平衡檢測紀錄卡記載，經警要求被告為：
    (1)雙腳並攏，兩手貼緊大腿，將一腳向前抬高離地15公分，
    並停止不動30秒；(2)閉雙眼，30秒內朗誦阿拉伯數目由1001
    、1002至1030等檢測，被告檢測結果均為不合格，益徵被告
    之平衡能力已受酒精影響，而不能安全駕駛。綜上所述，足
    認被告為警查獲當時情況，已因酒精而使其正常駕駛能力受
    影響，而達不能安全駕駛之程度。是被告自白與事實相符，
    足堪採信。本件事證明確，被告犯行堪以認定，自應依法論
    科。
二、核被告所為，係犯刑法第185 條之3 服用酒類不能安全駕駛
    動力交通工具而駕駛之公共危險罪。被告有如事實欄所載之
    前案及執行紀錄，有臺灣高等法院被告全國前案紀錄表1 份
    在卷可考，其於5 年以內故意再犯本件有期徒刑以上之罪，
    為累犯，應依法加重其刑。爰審酌被告前已5 次因酒後駕車
    之公共危險罪經判刑確定，猶不知警惕，再犯本件酒後駕車
    之公共危險犯行，顯無視於法禁，已嚴重危及道路交通安全
    ，且乏尊重其他用路人生命、財產安全之觀念，兼衡被告之
    智識程度、犯罪手段、犯罪後坦承犯行等一切情狀，認檢察
    官求處有期徒刑7 應屬相當，爰量處如主文所示之刑，以示
    儆懲。
據上論斷，依刑事訴訟法第299 條第1 項前段，刑法第185 條之
3 、第47條第1 項，刑法施行法第1 條之1 第1 項，判決如主文
。
本案經檢察官黃珮如到庭執行職務。
中    華    民    國    97    年    6     月    20    日
                        刑事庭法  官  江振義
如不服本判決，應於判決送達後10日內向本院提出上訴狀（應附
繕本），其未敘述上訴理由者，應於上訴期間屆滿後20日內補提
理由書狀於本院，上訴於臺灣高等法院。
                              書記官  林韡婷
中    華    民    國    97    年    6     月    20    日
附錄本案論罪科刑法條：
中華民國刑法第185 條之3
服用毒品、麻醉藥品、酒類或其他相類之物，不能安全駕駛動力
交通工具而駕駛者，處1 年以下有期徒刑、拘役或科或併科15萬
元以下罰金。


司法院資訊處製作；財團法人民間司法改革基金會備份。
